Tamara Soledad Inostroza Montoya

Informacion personal:

Fecha de nacimiento: 22 de Febrero de 1985.

Nacionalidad: Chilena. Correo electrónico:

tamara.inostroza.m@gmail.com

Dirección: Varas Mena N°771, San Miguel.

Resumen

Profesional de los servicios con experiencia en casos tanto infantiles como de personas adultas. Muestra sentido común en situaciones difíciles y de gran carga de estrés; empática y altamente cualificada con más de 9 años de experiencia liderando y gestionando. En el pasado ha trabajado en servicios de atención a público y realizado encuestas a los mismos, con la finalidad de otorgar beneficios Gubernamentales. Oyente activo con talento natural para establecer relaciones profesionales duraderas.

Formación académica

03/2005 - 09/2010 Trabajo Social

Universidad Nacional Andrés Bello

Experiencia Profesional

02/2018-	Asesora de Banca Comunal Fondo Esperanza
02/2021	Trabajo en terreno apoyando a emprendedores de sectores vulnerables, a través de metodología consistente entrega de servicios microfinancieros, capacitaciones y fortalecimiento de sus redes de apoyo.
02/2017-	Ejecutiva departamento de socios Hogar de Cristo
01/2018	Trato directo con socios de la Fundación
03/2011-	Profesional Policía de Investigaciones de Chile, Iquique
01/2016	Realicé labores propias de la sección de extranjería, como por ejemplo: inscripción de

Realicé labores propias de la sección de extranjería, como por ejemplo: inscripción de visa, entrevista para otorgar la nacionalidad, control migratorio; tanto en frontera como en Aeropuertos Internacionales.

Entrevisté y evalué a los trabajadores (policías), para la realización de informe sociales para otorgar viviendas fiscales.

03/2010-03/2011 -Analista de Selección y Capacitación Pontificia Universidad Católica de Chile, Campus San Joaquín

Escribí informes y resúmenes de casos y recopilé registros de trabajo, incluidas las estadísticas necesarias. Entrevisté y evalué aproximadamente a 300 personas, las cuales realizaron encuestas para llevar a cabo el Programa para la Formación Inicial Docente (INICIA)

Aptitudes

Asesoramiento para víctimas de agresión sexual

Terapia de juego

Visión cultural

Persona organizada con pensamiento analítico

Servicios de bienestar de la infancia/Sistema de gestión de casos

Conocimiento de herramientas para la toma estructurada de decisiones

Cooperativo

Mantiene la calma bajo presión

Seminarios y Capacitaciones

- Expositora del Primer Ciclo de Difusión y Promoción de los Servicios de la red de Protección Social: Reforma Previsional, llevada a cabo en la Universidad Andrés Bello, 2009
- Asistente al Primer Seminario Latinoamericano "Palabras y Cosas para el Trabajo Social", organizado por el Departamento de Trabajo Social de la Universidad Alberto Hurtado, la cual contó con la presencia de expositores de distintos países de América Latina, 2009
- Asistente al Seminario "Beneficios Flexibles y Compensaciones", organizado por ATSE International, La escuela de Trabajo Social de la Universidad Andrés Bello y MERCER Human Resource Consulting. 2009
- Asistente al seminario de "Mediación Familiar y Escolar", dictado por el secretario de Comuna Segura de Colina, Don Patricio Durán. 2007
- Asistente al seminario de "Integración e inmigración de Latinoamericanos", realizado por la Universidad Andres Bello, dictada por el docente Luis Garivia y el Embajador de Colombia en Chile Don Carlos Gaitán. 2006

Actividades Extraprogramáticas

Durante mi formación he participado de manera voluntaria en diversas organizaciones.

Año 2003-2005: Juventud en Movimiento. Organización sin fines de lucro, la cual realizaba distintos talleres y actividades durante el verano a niños de sectores vulnerables de Santiago.

Año 2007: Municipalidad de Estación Central, en donde realicé un catastro de personas en situación de calle; actividad que duro una semana.

Año 2005-2010: Misión País (Pontificia Universidad Católica de Chile), Proyecto que año tras año convoca a miles de estudiantes universitarios para la realización de talleres y actividades comunitarias a lo largo de Chile, ocasión en la cual participe en las localidades de Petorca, Loncoche, Chiloé y Santiago.

Licencias

Clase B y C al día